---
title: "Shiny"
author: "Mike Jeziorski"
date: "4 Mar 2020"
output: html_document
runtime: shiny
---

```{r setup, include=FALSE}
knitr::opts_chunk$set(echo = TRUE)
library(shiny)
library(tidyverse)
library(janitor)
library(mxmaps)
```

[Enlace a los datos](https://datos.gob.mx/busca/dataset/estadisticas-de-mujeres-indicadores-de-inclusion-social-igualdad-y-empoderamiento/resource/a9b67eea-ef3a-4800-a02d-4f2ffa3b002a) cortesia de Ana Betty Villaseñor  

#### Proceso de organizar y limpiar ("tidy") los datos originales:
##### Paso 1: importar datos, usando locale "latin1" para conservar acentos
##### Paso 2: limpiar nombres de variables
##### Paso 3: unir con los datos de mxmaps para incorporar nombres compactos de los estados
##### Paso 4: quitar valores nacionales
##### Paso 5: corregir datos para Ciudad de México
##### Paso 6: convertir valores de región a números

```{r, echo=FALSE, message=FALSE}
homicidios <- readr::read_csv("http://datos.inmujeres.gob.mx/archivo.php?f=f426d&t=csv",
                              locale = locale(encoding = "latin1")) %>%
    dplyr::rename(value = `Tasa por cada cien mil mujeres`) %>%
    janitor::clean_names() %>%
    left_join(select(df_mxstate, state_name_official, state_name, region),
              by = c("entidad" = "state_name_official")) %>%
    mutate(entidad = coalesce(state_name, entidad)) %>%
    filter(entidad != "Nacional") %>%
    replace_na(list(state_name = "Ciudad de México", region = "09")) %>%
    mutate(region = as.integer(region))
```


```{r, echo=FALSE}
selectizeInput(inputId = "fecha",
                           label = "Escoger el año:",
                           choices = unique(homicidios$fecha),
                           selected = 2018)

renderPlot({
        x <- filter(homicidios, fecha == input$fecha) %>%
            select(region, value)
        mxstate_choropleth(x, title = "Homicidios por estado", num_colors = 1)
})
```


